【裁判字號】    89,訴,2199
【裁判日期】    900412
【裁判案由】    妨害公務
【裁判全文】
臺灣板橋地方法院刑事判決                        八十九年度訴字第二一九九號
    公  訴  人  臺灣板橋地方法院檢察署檢察官
    被      告  甲○○
右列被告因妨害公務案件，經檢察官提起公訴（八十九年度偵字第一三０四號），本
院判決如左：
    主  文
甲○○毀棄公務員職務上掌管之物品，累犯，處有期徒刑肆月，如易科罰金，以參佰
元折算壹日。
    事  實
一、甲○○於民國八十六年間因違反麻醉藥品管理條例、藥事法、槍砲彈藥刀械管理
    條例案件，經台灣台北地方法院分別判處有期徒刑五月、五月、四月，應執行有
    期徒刑一年確定，於八十八年五月三日假釋期滿執行完畢，不知悔改，復於八十
    八年八月十三日二十二時許，在台北縣板橋市○○路與西北街口，因持有第二級
    毒品安非他命四小包，共毛重約五十六公克（持有部分另為不起訴處分），為警
    查獲並扣得上述毒品。嗣於台北縣警察局樹林分局樹林派出所內，經許瓏耀警員
    提示扣案毒品，命其簽名蓋指印，甲○○竟趁警員未及阻止之際，將四小包毒品
    ，以雙手撕破，並揮灑於地面及垃圾筒，嗣經收集散落之安非他命粉末，僅餘剩
    毛重約二十七公克，毀棄公務員職務上掌管之物品安非他命毛重約二十九公克。
二、案經台灣板橋地方法院檢察署檢察官自動檢舉偵查起訴
    理  由
一、訊據被告甲○○對於右揭犯罪事實矢口否認，辯稱：伊並沒有將毒品灑在地上，
    且伊當時手銬腳鐐銬著根本不可能撕破所提示之證物，且是四包怎麼會撕破，當
    時伊不承認東西是伊的，伊有用手撥開那些東西，應該不會破壞云云。經查，右
    揭事實業據證人即警員許瓏耀證稱：伊當時在警局提示證物給被告看，命其簽名
    蓋指印，當時被告雙手銬在前面，被告拿到證物後就雙手撕破丟到垃圾桶等情歷
    歷，核與當時在場之警員林保順所證述：伊當時正要走出去，聽到許瓏耀大叫一
    聲，回頭一看，本來放在桌上之安非他命，被告正在撕毀及揮灑中，伊等阻止不
    及等語相符。另證人吳明智亦就伊有看到他（被告）手揮的動作，警察即大叫說
    為何東西（毒品）都丟掉，當時弄了一地都是白白的，伊有看到是粉末狀之東西
    等語證述明確。而扣案毒品於警局經警員提示後，撥撒一地，復有現場照片可稽
    ，是被告所辯那些東西用手撥開應該不會破壞云云，顯不足採。並有毀棄前後秤
    重之單據二紙、照片六幀及扣案證物，足資佐證，事證明確，被告犯行應堪認定
    。
二、核被告甲○○所為，係犯刑法第一百三十八條毀棄公務上掌管之物品罪。被告於
    八十六年間因違反麻醉藥品管理條例、藥事法案件、槍砲彈藥刀械管制條例案件
    ，分別經台灣台北地方法院判處有期徒刑五月、五月、四月，應執行有期徒刑一
    年確定，於八十八年五月三日執行完畢之事實，有台灣高等法院檢察署刑案紀錄
    簡覆表，台灣板橋地方法院法務部在監在押資料表在卷可稽，被告於五年內再犯
    有期徒刑之本罪，為累犯，應依法加重其刑。又查被告行為後，刑法第四十一條
    業於九十年一月四日經立法院修正通過，並經總統於九十年一月十日公布，而於
    同年一月十二日生效施行，其修正條文為：「犯最重本刑為五年以下有期徒刑以
    下之刑之罪，而受六個月以下有期徒刑或拘役之宣告，因身體、教育、職業、家
    庭之關係或其他正當事由，執行顯有困難者，得以一元以上三元以下折算一日，
    易科罰金。但確因不執行所宣告之刑，難收矯正之效，或難以維持法秩序者，不
    在此限。」「併合處罰之數罪，均有前項情形，其應執行之刑逾六月者，亦同」
    ，核與修正前刑法第四十一條相較，本件既符合修正後刑法第四十一條之情形，
    自應依刑法第二條第一項前段規定，依修正後刑法第四十一條第一項規定諭知易
    科罰金之折算標準，合此說明。爰審酌被告之品行、生活狀況、智識程度、犯罪
    之動機、目的、手段、犯罪時所受之刺激、犯罪所生之損害、及犯罪後態度等一
    切情狀，量處如主文所示之刑，並諭知易科罰金之折算標準，以示懲儆。
據上論斷，應依刑事訴訟法第二百九十九條第一項前段，刑法第二條第一項前段、第
一百三十八條、第四十七條、修正後第四十一條第一項，罰金罰鍰提高標準條例第二
條，判決如主文。
本案經檢察官彭聖斐到庭執行職務。
中      華      民      國    九十      年      四      月     十二     日
                                  臺灣板橋地方法院刑事第四庭
                                      法    官    徐  子  涵
右正本證明與原本無異。
如不服本判決，應於判決送達後十日內向本院提出上訴狀 (應附繕本) 。
                                      書 記 官    彭  麗  紅
中      華      民      國      九十      年    四    月      十八      日
附錄本案論罪科刑法條全文：
刑法第一百三十八條
毀棄、損壞或隱匿公務員職務上掌管或委託第三人掌管之文書、圖畫、物品，或致令
不堪用者，處五年以下有期徒刑。


司法院資訊處製作；財團法人民間司法改革基金會備份。
